【裁判字號】    90,易,494
【裁判日期】    900323
【裁判案由】    傷害
【裁判全文】
臺灣高雄地方法院刑事判決                            九十年度易字第四九四號
    公  訴  人  臺灣高雄地方法院檢察署檢察官
    被      告  乙○○
右列被告因傷害案件，經檢察官提起公訴（八十九年度偵字第二六二三八號），本院
判決如左：
    主  文
乙○○傷害人之身體，處拘役參拾日，如易科罰金，以參佰元折算壹日。
    事  實
一、乙○○於民國八十九年十一月十九日二十三時三十分許甫飲酒後之情況下（經呼
    氣酒精含量檢測，其測試值為零點四八ＭＧ＼Ｌ），在位於高雄縣旗山鎮○○街
    三十二號﹁BOSS電腦廣場﹂前，因感情問題與其配偶甲○○有爭執，竟基於傷害
    人身體之犯意，出手毆打甲○○，致甲○○受有上下唇挫傷瘀傷腫痛一Ｘ零點五
    公分、二Ｘ零點五公分及左臂瘀傷腫痛四乘一公分之傷害。
二、案經被害人甲○○訴由高雄縣警察局旗山分局報告臺灣高雄地方法院檢察署檢察
    官偵查起訴。
    理  由
一、訊據被告乙○○坦承酒後於右揭時地發生爭執等情不諱，惟矢口否認有出手毆打
    之情事，辯稱：當時要與其妻即告訴人甲○○談離婚事，故將之拉進店內談清楚
    ，告訴人即大呼救命云云。經查，右揭事實業據告訴人甲○○指訴情節歷歷，況
    被告嗣經檢測呼氣酒精含量，其測試值為零點四八ＭＧ＼Ｌ，顯見案發當時正處
    於帶有酒意之情況中，並供承當時確有拉扯，尚非無藉酒施暴之可能；且證人即
    現場處理員警王銘宏於偵查中證稱：他丈夫（指被告乙○○）承認有打她（指告
    訴人甲○○）等語，此外，告訴人受有前揭如事實欄所示之上下唇挫傷瘀傷腫痛
    一Ｘ零點五公分、二Ｘ零點五公分及左臂瘀傷腫痛四乘一公分等傷害，亦有重安
    醫院驗傷診斷書乙紙附卷可稽。事證明確，被告罪行堪予認定，應依法予以論罪
    科刑。
二、被告乙○○基於傷害之犯意，致告訴人甲○○受有揭傷害，核其所為係犯刑法第
    二百七十七條第一項之普通傷害罪。爰審酌被告素行尚稱良好，此有臺灣高雄地
    方法院檢察署刑案資料查註紀錄表乙份在卷可按，又係因懷疑告訴人即其妻外遇
    ，心生憤慲，亟欲求得其妻解釋，情急之下，致罹刑章，又傷害尚輕，惟固坦承
    與告訴人發生爭執拉扯，仍矢口否認有何傷害犯行，犯後態度非佳，且未取得被
    人之諒解等一切情狀，量處如主文所示之刑，並諭知易科罰金之折算標準，以示
    懲儆。
據上論斷，應依刑事訴訟法第二百九十九條第一項前段、刑法第二百七十七條第一項
、第四十一條第一項、罰金罰鍰提高標準條例第一條前段、第二條，判決如主文。
本案經檢察官郭武義到庭執行職務。
中      華      民      國      九十      年      三    月    二十三    日
                                      臺灣高雄地方法院刑事第六庭
                                          法  官  張世賢
右正本證明與原本無異。
如不服本判決，應於判決送達後十日內，向本院提出上訴狀。
                                          書記官  蔡琬玲
中      華      民      國      九十      年      三    月    二十三    日


司法院資訊處製作；財團法人民間司法改革基金會備份。
